臺灣高等法院刑事判決　　　　　　　100年度交上易字第353號
上　訴　人
即　被　告　鄭鼎暘
選任辯護人　張振興律師
上列上訴人因公共危險案件，不服臺灣臺北地方法院100年度審
交易字第75號，中華民國100年10月4日第一審判決（起訴案號：
臺灣臺北地方法院檢察署100年度偵字第17960號），提起上訴，
本院判決如下：
    主  文
原判決撤銷。
鄭鼎暘犯不能安全駕駛動力交通工具罪，累犯，處有期徒刑捌月
。
    事  實
一、鄭鼎暘前因公共危險案件，經臺灣臺北地方法院以89年北交
    簡字1903號判決處拘役20日，於民國90年5月16日易科罰金
    執行完畢；再因公共危險案件，經臺灣臺北地方法院以96年
    北交簡字1432號判決處罰金新臺幣(下同)7萬8000元，於96
    年9月10日執行完畢；又因公共危險案件，經臺灣臺北地方
    法院以99年交易字258號判決處有期徒刑4月併科罰金10萬元
    ，於99年10月6日執行完畢。詎鄭鼎暘猶不知悔改，復於100
    年8月14日晚間7時許，在基隆市○○街311號1樓之5，飲用4
    、5杯紅糟酒後，已達不能安全駕駛動力交通工具之程度，
    竟仍駕駛車牌號碼0866-VB號自用小客車。嗣於同日晚間11
    時30分許，行經新北市○○區○○路2段81號前時，為警攔
    檢查獲，並檢測其酒精濃度呼氣值高達每公升0.6毫克，始
    悉上情。
二、案經新北市政府警察局新店分局報請臺灣臺北地方法院檢察
    署檢察官偵查起訴。
    理  由
一、上開犯罪事實，業據被告鄭鼎暘於警詢、偵查、原審及本院
    審理中坦承不諱，並有酒精濃度測試值表、刑法第185條之3
    案件測試觀察紀錄表、生理平衡檢測表、臺北市政府警察局
    舉發違反道路交通管理事件通知單影本各乙紙在卷可稽，本
    件事證明確，足認其自白與事實相符，被告犯行堪以認定，
    應予依法論科。
二、核被告鄭鼎暘所為，係犯修正前刑法第185條之3不能安全駕
    駛動力交通工具罪。被告為本件犯行後，刑法第185條之3經
    修正並於100年11月30日公布施行，比較新舊法之規定，新
    法之刑度較重，依刑法第2條第1項前段規定，自應適用修正
    前即行為時之規定。又被告前有如犯罪事實欄所載之前科紀
    錄，此有本院被告前案紀錄表在卷可稽；其於5年內故意再
    犯本件有期徒刑以上之罪，應依刑法第47條第1項之規定論
    以累犯，並依法加重其刑。
三、原審認被告罪證明確，據予論科，固非無見。惟查本件於原
    審判決後，刑法第185條之3之規定已修正並公布施行，已如
    上述，原審未及比較適用，似有未洽。被告上訴意旨，指摘
    原判決量刑過重，請求給予易科罰金之機會云云，雖無理由
    ，但原判決既有上開可議之處，自應由本院撤銷改判。爰審
    酌被告曾分別於民國90年、96年、99年間3度因酒後駕車而
    為法院論處罪刑並執行刑罰後，仍未能戒斷其惡習，一再為
    之，尤其被告才於99年10月6日上一次酒後駕車犯行易科罰
    金執行完畢，未滿週年，即再犯本案；本院考量被告所犯本
    案之罪，原屬維護公共安全之社會法益，有保護其他用路人
    之作用，為避免被告仍有倖存之心，誤認縱然再次酒後駕車
    ，本院仍予易科罰金之機會，藉以避免被告日後再犯同種類
    之罪，甚而因其酒後駕車不能安全駕駛時發生車禍、造成其
    自身家庭或其他家庭破碎之不幸，並兼衡被告之生活狀況及
    智識程度等一切情狀，量處有期徒刑8月。
據上論斷，依刑事訴訟法第369條第1項前段、第364條、第299條
第1項前段、刑法第2條第1項前段、修正前刑法第185條之3、第
47 條第1項，判決如主文。
本案經檢察官張啟彬到庭執行職務。
中    華    民    國   100    年    12    月    28    日
            刑事第一庭    審判長法  官    葉騰瑞
                                法  官    彭政章
                                法  官    莊明彰
以上正本證明與原本無異。
不得上訴。
                                書記官    陳藝文
中    華    民    國   100    年    12    月    28    日
附錄：本案論罪科刑法條全文
中華民國刑法(94.02.02)第185條之3
（重大違背義務致交通危險罪）
服用毒品、麻醉藥品、酒類或其他相類之物，不能安全駕駛動力
交通工具而駕駛者，處 1 年以下有期徒刑、拘役或 3 萬元以下
罰金。